【裁判字號】    92,小上,122
【裁判日期】    921204
【裁判案由】    給付電信費
【裁判全文】
臺灣高雄地方法院民事裁定  九十二年度小上字第一二二號
    上  訴  人  甲○
    被上訴人    遠傳電信股份有限公司
    法定代理人  楊麟昇
右當事人間請求給付電信費事件，上訴人對於本院高雄簡易庭九十二年九月四日九十
二年雄小字第二三三二號小額民事判決提起上訴，本院裁定如下：
    主     文
上訴駁回。
第二審訴訟費用新台幣壹仟伍佰元由上訴人負擔。
    理      由
一、上訴意旨略以：上訴人甲○在九十年十一月收到被上訴人公司電信帳單，載明前
    期應繳金額為新台幣（下同）六萬一千三百十五元後即已結束，之後亦未收到遠
    傳電信帳單及催收等信函，此一糾紛在調閱通話明細後，已告知被上訴人公司查
    明內部有無行政或技術上錯誤，且上訴人在九十二年八月二十一日下午因無法調
    班而無法出庭等語。
二、按對於小額程序之第一審判決之上訴，非以其違背法令為理由，不得為之；而上
    訴狀內應記載上訴理由，表明(一)原判決所違背之法令及具體內容(二)依訴訟資料可
    認為原判決有違背法令之具體事實；又所謂判決違背法令，乃指判決不適用法規
    或適用不當，而有第四百六十九條所列第一款至第五款事由時，其判決當然為違
    背法令；再當事人於第二審程序不得為訴之變更、追加或提起反訴；當事人於第
    二審程序不得提出新攻擊或防禦方法；上訴不合程序者，第二審法院應以裁定駁
    回之，民事訴訟法第四百三十六條之二十四第二項、第四百三十六條之二十五、
    第四百三十六條之三十二第二項準用第四百六十八條及第四百六十九條第一款至
    第五款（同條第六款則不在準用之列）、第四百三十六條之二十七、第四百三十
    六條之二十八、第四百三十六條第二項準用第四百四十四條第一項前段分別定有
    明文。從而當事人對於小額訴訟程序之第一審裁判提起上訴，須以判決不適用法
    規或適用法規不當為理由，並不得為訴之變更、追加、提起反訴，亦不得提起新
    攻擊、防禦方法，以判決不適用法規或適用法規不當為理由上訴時，上訴狀或理
    由狀並應具體指摘原判決不適用法規或適用不當之具體事實；且參照最高法院七
    十一年台上字第三一四號判例意旨，並應具體揭示該法規之條項或內容，若係成
    文法以外之法則，應揭示該法則之旨趣，倘為司法院解釋或最高法院之判例，則
    應揭示該判解之字號或其內容，如依民事訴訟法第四百六十九條所列第一款至第
    五款事由提起上訴時，並應揭示合於該條項之事實，上訴狀或理由狀如未依此項
    方法表明者，即難認為已對於原判決之違背法令有具體之揭示，上訴自難認為合
    法。
三、經查，本件上訴人對第一審小額民事判決提起上訴，僅以因調班無法開庭，已告
    知被上訴人有無行政上錯誤等事實為由，並未以原審判決違背法令為理由，且依
    其前揭上訴意旨所述，均係就原審證據取捨、認定事實之事項，指摘原判決不當
    ，而未依前揭意旨具體說明究有如何不適用法規或適用法規不當，並揭示該法規
    之條項或其內容之事實，自難認上訴意旨對原審判決之如何違背法令有具體指摘
    。上訴人以被上訴人公司行政或技術上錯誤之詞，並未能舉證證明，且屬新攻擊
    防禦方法，揆諸前揭說明，上訴人亦不得於二審為主張。況上訴人亦未提出任何
    證據以實其說，原審認定上訴人之抗辯不足採信，為上訴人敗訴之判決，其認事
    用法，均無不當。綜上所述，本件上訴人之上訴為不合法，應予駁回。
四、末按於小額訴訟之上訴程序，法院為訴訟費用之裁判時，應確定其費用額，為民
    事訴訟法第四百三十六條之十九第一項、第四百三十六條第三十二第一項所規定
    。本件第二審訴訟費用為一仟伍百元，揆諸前開規定，應由上訴人負擔該第二審
    訴訟費用，附此敘明。
據上論結：本件上訴為不合法，應依民事訴訟法第四百三十六條之三十二第二項、第
四百七十一條、第四百三十六條之十九、第九十五條、第七十八條，裁定如主文。
中      華      民      國    九十二    年     十二     月     四       日
                                民事第五庭
~B審判長法官  陳嘉惠
~B法      官  黃宏欽
~B法      官  林玉心
正本係照原本作成。
本判決不得上訴。
中      華      民      國    九十二    年     十二     月     四       日
~B法院書記官  陳家宏


司法院資訊處製作；財團法人民間司法改革基金會備份。
